【裁判字號】    92,訴,535
【裁判日期】    920520
【裁判案由】    違反槍砲彈藥刀械管制條例
【裁判全文】
臺灣桃園地方法院刑事判決                          九十二年度訴字第五三五號
    公  訴  人  臺灣桃園地方法院檢察署檢察官
    被      告  楊世昌
右列被告因違反槍砲彈藥刀械管制條例案件，經檢察官提起公訴（九十一年度偵字第
二一一五號、第二一四０八號），本院判決如左：
    主  文
楊世昌未經許可，寄藏可發射子彈具有殺傷力之改造玩具手槍，處有期徒刑壹年貳月
，併科罰金新臺幣伍萬元，罰金如易服勞役，以銀元佰元即新臺幣玖百元折算壹日
。緩刑伍年。
扣案之仿ＢＥＲＥＴＴＡ廠半自動手槍製造之改造玩具手槍壹枝（槍枝管制編號00
00000000號，含彈匣壹個）、制式子彈肆顆（彈底標記為G.F.L.９mm LUGER
）、土造子彈參顆，均沒收。
    事  實
一、楊世昌明知未經主管機關許可，不得無故持有或寄藏具有殺傷力之槍、彈，竟於
    民國八十四年夏季某日，在桃園縣八德市八德國中附近某處，未經許可，即受真
    實姓名、年籍均不詳，綽號「黑狗」之成年男子所託，為之寄藏具殺傷力之由仿
    ＢＥＲＥＴＴＡ廠半自動手槍製造之玩具手槍改造成之手槍一枝（槍枝管制編號
    0000000000號，含彈匣一個）及制式子彈五顆（其中四顆彈底標記為
    G.F.L.９mm LUGER、一顆為△９mm８９）、土造子彈五顆，並將之攜回其位於桃
    園縣八德市○○里○○街一九八巷一九０號之一住處藏放。後於九十一年十一月
    十九日，楊世昌為防仇家追殺，乃將前揭槍、彈改藏放於其駕用之車號ＥＴ─六
    八三八號自用小客車後車廂內備用。嗣於翌（二十）日凌晨一時三十分許，不知
    情之楊銘隆（已由檢察官另為不起訴處分確定）駕駛借自楊世昌之前揭車輛，在
    行經同縣桃園市○○路三三九號前時，為警攔檢在後車廂內發現前揭槍、彈而循
    線查獲，並扣得前開改造玩具手搶一枝、子彈十顆（其中一顆彈底標記為△９mm
    ８９及二顆土造子彈已因送鑑驗實際試射而用罄）。
二、案經桃園縣警察局桃園分局報請臺灣桃園地方法院檢察署檢察官偵查起訴。
    理  由
一、右揭事實迭據被告楊世昌於警、偵訊及本院審理時坦承不諱，核與證人楊銘隆於
    警訊中之證述相符，而扣案之前開槍、彈經送請內政部警政署刑事警察局鑑驗結
    果：送鑑手槍一枝係由仿ＢＥＲＥＴＴＡ廠半自動手槍製造之玩具金屬槍身與土
    造金屬滑套、槍管組合而成，機械性能良好，可擊發適用之子彈，認具殺傷力，
    扣案之９mm子彈五顆認均係口徑９mm之制式子彈，彈底標記分別為G.F.L.９mm
    LUGER（四顆）、△９mm８９（一顆，因其子彈底火皿具撞擊痕跡，故採實際射
    擊，可擊發），認均具殺傷力，土造子彈五顆認均係由土造金屬彈殼加裝直徑約
    9.0mm金屬彈頭而成之土造子彈，經取樣二顆實際試射，均可擊發，認均具殺傷
    力，有該局九十二年一月九日刑鑑字第０九一０三一五七九一號鑑驗通知書一份
    在卷可證，堪認被告所受託寄藏之前開槍、彈均具有殺傷力無誤。是本件事證明
    確，被告犯行已堪認定，應予依法論科。
二、按寄藏與持有，均係將物置於自己實力支配之下，僅寄藏必先有他人之持有行為
    ，而後始為之受寄代藏而已，故寄藏之受人委託代為保管，其保管之本身，亦屬
    持有，不過，此之持有係受寄之當然結果。則單純之「持有」，固不包括「寄藏
    」，但「寄藏」之受人委託代為保管，其保管之本身所為之「持有」，既係「寄
    藏」之當然結果，法律上自宜僅就「寄藏」行為為包括之評價，不應另就「持有
    」予以論罪，此有最高法院七十四年度台上字第三四００號判例可資參照，又按
    寄藏槍枝罪為繼續犯，於其終止寄藏之前，犯罪行為仍在繼續實施之中，其間法
    律縱有變更，但其行為既繼續實施至新法施行以後，自無行為後法律變更之可言
    ，亦有最高法院八十九年度台非字第一八六號判決意旨可供參照。核被告之所為
    ，係違反槍砲彈藥刀械管制條例第十一條第四項之未經許可寄藏可發射子彈具有
    殺傷力之槍枝罪及同條例第十二條第四項之未經許可寄藏子彈罪。其以一行為同
    時寄藏改造玩具手槍及子彈，為想像競合犯，應依刑法五十五條之規定，從一重
    之槍砲彈藥刀械管制條例第十一條第四項之未經許可寄藏可發射子彈具有殺傷力
    之槍枝罪處斷。爰審酌被告犯罪之動機、目的均尚單純，所為之寄藏犯行，並未
    有對社會、人身之安全造成實害及犯罪後坦承犯行等一切情狀，量處如主文第一
    項所示之刑，並就併科罰金刑部分諭知易服勞役之折算標準。又被告前未曾受有
    有期徒刑以上刑之宣告，有台灣高等法院被告全國前案紀錄表一份在卷可按，其
    經此偵審程序及刑之宣告等教訓，當知所惕礪，而無再犯之虞，本院因認其所受
    宣告之刑，以暫不執行為適當，故併宣告緩刑五年，以啟自新，並觀後效。扣案
    之仿ＢＥＲＥＴＴＡ廠半自動手槍製造之改造玩具手槍一枝（槍枝管制編號00
    00000000號，含彈匣一個）、制式子彈四顆（彈底標記為G.F.L.９mm
    LUGER）、土造子彈三顆均為違禁物，均應依刑法第三十八條第一項第一款之規
    定，予以宣告沒收。至另扣案之制式子彈一顆（彈底標記為△９mm８９）及土造
    子彈二顆，因送請內政部警政署刑事警察局鑑驗，經實際試射而已用罄不存在，
    已無從沒收，故不再為沒收之諭知，附此敘明。
據上論斷，依刑事訴訟法第二百九十九條第一項前段，槍砲彈藥刀械管制條例第十一
條第四項、第十二條第四項，刑法第十一條前段、第五十五條、第四十二條第二項、
第三十八條第一項第一款、第七十四條第一款，罰金罰鍰提高標準條例第二條，現行
法規所定貨幣單位折算新台幣條例第二條，判決如主文。
本案經檢察官王以文到庭執行職務。
中      華      民      國    九十二    年      五      月      二十    日
                                臺灣桃園地方法院刑事第六庭
                                    法  官  林  春  鈴
右正本證明與原本無異。
如不服本判決，應於判決送達後十日內向本院提出上訴狀( 應附繕本 )，上訴於
臺灣高等法院。
                                    書記官  江  世  亨
中        華        民        國   九十二   年   五   月    二十    日
附論罪科刑依據之法條:
槍砲彈藥刀械管制條例第十一條：
未經許可，製造、販賣或運輸第四條第一款所稱其他可發射金屬或子彈具有殺傷力之
各式槍砲者，處五年以上有期徒刑，併科新台幣一千萬元以下罰金。
未經許可，轉讓、出租或出借前項所列槍砲者，處三年以上十年以下有期徒刑，併科
新台幣七百萬元以下罰金。
意圖供自己或他人犯罪之用，而犯前二項之罪者，處無期徒刑或七年以上有期徒刑，
併科新台幣一千萬以下罰金。
未經許可，持有、寄藏或意圖販賣販賣而陳列第一項所列槍砲者，處一年以上七年以
下有期徒刑，併科新台幣七百萬元以下罰金。
第一項至第三項之未遂犯罰之。
槍砲彈藥刀械管制條例第十二條第四項
未經許可，持有、寄藏或意圖販賣而陳列子彈者，處五年以下有期徒刑，併科新台幣
三百萬以下罰金。


司法院資訊處製作；財團法人民間司法改革基金會備份。
